臺灣臺北地方法院民事判決　　　　　　 100年度訴字第3119號
原　　　告　高華生
被　　　告　信華貿易有限公司台灣分公司
法定代理人　王養廉　　應受送達.
上列當事人間請求第三人異議之訴事件，本院判決如下：
    主  文
原告之訴駁回。
訴訟費用由原告負擔。
    事實及理由
一、原告起訴主張：臺北市○○區○○段二小段43建號即門牌號
    碼臺北市○○○路○段137巷12弄6號之建物（下稱系爭建物
    ），坐落於臺北市○○區○○段二小段211地號土地上。財
    政部國有財產局前向法院提起拆屋還地訴訟，請求被告應拆
    除系爭建物拆除後返還土地，原告應遷出並應給付相當於租
    金之不當得利，經鈞院96年度重訴字第223號判決原告及被
    告敗訴，原告不服，提起上訴，經臺灣高等法院96年度重上
    字第632號裁定上訴駁回確定。嗣財政部國有財產局並以該
    判決為執行名義，向法院聲請強制執行，經鈞院民事執行處
    以99年度司執字第106452號拆屋還地等強制執行事件受理在
    案。然被告就系爭建物應無所有權，蓋訴外人陳水、陳萬得
    分別向臺灣省臺北市代表人游彌堅就省有財產（原為日產）
    之宮前町133地號、136地號之土地訂立臺灣省公有耕地租賃
    契約，租期自36年1月1日起至40年12月31日止，原告之父高
    霖於37年2月7日以新臺幣（下同）100萬元向陳水、陳萬得
    買受上開土地之租用權，經臺北市政府財政局換發租約予高
    霖，高霖即於39年中旬依據該租約取得臺北市政府財政局核
    發之「土地使用同意證明書」，出資1億4千萬元，委託品三
    建築師事務所倪聘三建築師於臺北市宮前町133地號土地（
    即臺北市○○區○○段2小段211地號）上建造系爭建物，由
    倪聘三建築師委託臺北市房產委員會為申請名義人向臺北市
    工務局提出各項申請，並於38年3月30日竣工。而高霖當時
    卻遭人誣陷入獄，雖出獄後知悉系爭房屋已遭當局趁機占用
    ，未敢據理爭回，致未登記為所有權人。惟高霖實為系爭建
    物之出資起造人，已原始取系爭建物之得所有權。又系爭建
    物合法占有上開211地號土地已逾60年，財政部國有財產局
    之請求權已罹於民法第125條所定之15年消滅時效，縱其取
    得確定勝訴判決，亦不得執行。從而，系爭建物既非被告之
    財產，財政部國有財產局自無請求拆屋還地之權利。為此，
    爰依強制執行法第15條規定提起本件訴訟，並聲明：本院99
    年度司執字第106452號拆屋還地等強制執行事件對系爭建物
    所為之強制執行程序應予撤銷。
三、按第三人就執行標的物有足以排除強制執行之權利者，得於
    強制執行程序終結前，向執行法院對債權人提起異議之訴。
    如債務人亦否認其權利時，並得以債務人為被告，強制執行
    法第15條定有明文。足見第三人在強制執行程序終結前，向
    執行法院提起排除強制執行程序之異議之訴，應以強制執行
    發動者即執行債權人為被告，除非執行債務人亦否認其所主
    張權利，始將被執行債務人列為被告。本件原告執本院96年
    度重訴字第223號判決用以排除前開強制執行程序，所提起
    第三人異議之訴，應以執行債權人即財產部國有財產局為被
    告，經本院多次確認後，原告係以未否認其權利之執行債務
    人信華貿易有限公司台灣分公司為被告，提起第三人異議之
    訴，顯與前開法文規定不合，其訴無保護之必要，顯無理由
    。爰不經言詞辯論，逕以判決駁回之。
三、爰依民事訴訟法第249條第2項、第78條，判決如主文。
中    華    民    國  100    年    12    月    12    日
                  民事第五庭    法  官  羅月君
以上正本係照原本作成。
如對本判決上訴，須於判決送達後20日內向本院提出上訴狀。如
委任律師提起上訴者，應一併繳納上訴審裁判費。
中    華    民    國  100    年    12    月    12    日
                                書記官  王文心